【裁判字號】    97,抗,1479
【裁判日期】    971231
【裁判案由】    聲請再審
【裁判全文】
臺灣高等法院臺中分院刑事裁定          97年度抗字第1479號
抗  告  人  己○○
被      告  丙○○  現任職於法務部
            甲○○  現任職於最高法院檢察署特別偵查組
            乙○○  現任職於臺灣高等法院臺中分院檢察署
            丁○○
            戊○○
上列抗告人因誣告等案件，對於臺灣臺中地方法院97年度聲再字
第43號中華民國97年12月1日裁定，提起抗告，本院裁定如下：
    主  文
抗告駁回。
    理  由
一、抗告意旨略以：(一)替天行道之法官絕非法匠，故就人民所提
    之訴狀係以新事證提起自訴而誤為再審者，原審應依刑事訴
    訟法第326條第4項有新事證而符合自訴之規定，再開庭重審
    ，其執法始無怠職兼張正義。此從李法官判葉盛茂10年重罪
    後，另再告發他罪之執法即可證。(二)邱委員向監察院檢舉周
    占春另類無保釋放扁之異常執法是否步林法官宏信彈劾、公
    懲會亦記過之後塵，唯憑李法官英豪依據刑事訴訟法 第421
    條移送葉盛茂法辦之告發（即執法），即係落實法治國之標
    準及規定，而杜法官不告不理，縱容不法橫行之亂象。(三)綜
    上，本件既有裁判變更之新證據，即承審法官駁回再審似亦
    應另簽新案，始符規定，爰提起抗告云云。
二、按聲請再審，應以再審書狀敘述理由，附具原判決之繕本及
    證據，提出於管轄法院為之，刑事訴訟法第 429條定有明文
    ；次按聲請再審，由判決之原審法院管轄，刑事訴訟法第42
    6條第1項亦有明定。所謂之原審法院係指原審級之事實審法
    院而言，並非為判決之原法院。是在第一審確定者，應以第
    一審法院為管轄法院；在第二審確定者，應以第二審法院為
    管轄法院；另按有罪、無罪、免訴或不受理之判決確定後，
    如有法律所規定之再審理由，為受判決人之不利益，得聲請
    再審，刑事訴訟法第422條第1款亦有明文；而法院認為聲請
    再審之程序違背規定者，應以裁定駁回之，刑事訴訟法第43
    3條亦有明定。
三、經查，再審聲請人聲請再審時並未提出該判決之繕本及相關
    證據，且其聲請再審之案件（即原審法院86年度自字第1004
    號、97年度聲再字第3號)，其原判決之法院為本院，並非原
    審法院（原審法院86年度自字第1004號，經原審法院於92年
    1 月17日裁定駁回自訴，再審聲請人不服，提起抗告，經本
    院於92年4月30日以92年度抗字第268號裁定駁回抗告確定；
    另原審法院97年度聲再字第3號案件，經原審法院於97年2月
    19日裁定駁回再審，再審聲請人不服，提起抗告，亦經本院
    於97年4月24日以97年度抗字第285號裁定駁回抗告確定，此
    有本院上揭2份刑事裁定在卷可參），且本院上開2份裁定，
    亦非有罪、無罪、免訴或不受理之判決，揆諸上開說明，再
    審聲請人聲請再審與上開規定自有未合，原審法院以其再審
    之聲請，違背再審程序之規定，因而駁回其聲請，核無違誤
    ，再審聲請人猶執前詞，空言指摘原審裁定不當，為無理由
    ，應予駁回。又再審聲請人於原審所提之再審書狀，已明確
    載明：本案係依刑事訴訟法第422條第1款，第420條第4、第
    5款，及第422條第2款、第3款之規定，聲請再審等語，從而
    原審法院依再審程序之規定終結本案，核無違誤。再審聲請
    人若認本案有刑事訴訟法第326條第4項得再行提起自訴之情
    形，自得另行依法為之，附此敘明。
四、據上論結，應依刑事訴訟法第412條，裁定如主文。
中    華    民    國    97    年    12    月    31    日
            刑事第十庭    審判長法  官  林  照  明
                                法  官  林  欽  章
                                法  官  蔡  名  曜
以上正本證明與原本無異。
不得再抗告。
                                書記官  劉  恒  宏
中    華    民    國    98    年    1     月    5     日


司法院資訊處製作；財團法人民間司法改革基金會備份。
